Config:
  hfst:
    Gen: ../../../src/generator-gt-norm.hfst
    Morph: ../../../src/analyser-gt-norm.hfst
  xerox:
    Gen: ../../../src/generator-gt-norm.xfst
    Morph: ../../../src/analyser-gt-norm.xfst
    App: lookup

Tests:

# todo:
# Proofread the gold standard (below)
# Then: linnrun analyser, then correct. 


  Noun - uusi - ei tsekattu : # Noun 'ny' - ei tsekattu
     uusi+A+Sg+Nom: uusi
     uusi+A+Sg+Gen: uuđen
     uusi+A+Sg+Par: uutta
     uusi+A+Sg+Tra: uuđeksi
     uusi+A+Sg+Abe: uuđetta
     uusi+A+Sg+Ine: uuđessa
     uusi+A+Sg+Ela: uuđesta
     uusi+A+Sg+Ill: uutheen
     uusi+A+Sg+Ade: uuđela
     uusi+A+Sg+Abl: uuđelta
     uusi+A+Sg+All: uuđele
     uusi+A+Sg+Ess: uutena
     uusi+A+Pl+Nom: uuđet
     uusi+A+Pl+Gen: uussiin
     uusi+A+Pl+Par: uussii
     uusi+A+Pl+Tra: uusiksi
     uusi+A+Pl+Abe: uusitta
     uusi+A+Pl+Ine: uusissa
     uusi+A+Pl+Ela: uusista
     uusi+A+Pl+Ill: uushiin
     uusi+A+Pl+Ade: uusila
     uusi+A+Pl+Abl: uusilta
     uusi+A+Pl+All: uusile
     uusi+A+Pl+Ess: uusina
     uusi+A+Pl+Com: uusine
     
     uusi+A+Sg+Comp+Nom: uuđempi
     uusi+A+Sg+Comp+Gen: uuđeman
     uusi+A+Sg+Comp+Par: uuđemppaa
     uusi+A+Sg+Comp+Tra: uuđemaksi
     uusi+A+Sg+Comp+Abe: uuđematta
     uusi+A+Sg+Comp+Ine: uuđemassa
     uusi+A+Sg+Comp+Ela: uuđemasta
     uusi+A+Sg+Comp+Ill: uuđemphaan
     uusi+A+Sg+Comp+Ade: uuđemalla
     uusi+A+Sg+Comp+Abl: uuđemalta
     uusi+A+Sg+Comp+All: uuđemalle
     uusi+A+Sg+Comp+Ess: uuđempanna
     uusi+A+Pl+Comp+Nom: uuđemat
     uusi+A+Pl+Comp+Gen: uuđemitten
     uusi+A+Pl+Comp+Par: uuđemppii
     uusi+A+Pl+Comp+Tra: uuđemiksi
     uusi+A+Pl+Comp+Abe: uuđemitta
     uusi+A+Pl+Comp+Ine: uuđemissa
     uusi+A+Pl+Comp+Ela: uuđemista
     uusi+A+Pl+Comp+Ill: uuđemphiin
     uusi+A+Pl+Comp+Ade: uuđemilla
     uusi+A+Pl+Comp+Abl: uuđemilta
     uusi+A+Pl+Comp+All: uuđemille
     uusi+A+Pl+Comp+Ess: uuđempinna
     uusi+A+Pl+Comp+Com: uuđempine

     uusi+A+Sg+Superl+Nom: uusiin
     uusi+A+Sg+Superl+Gen: uusiman
     uusi+A+Sg+Superl+Par: uusiinta
     uusi+A+Sg+Superl+Tra: uusimaksi
     uusi+A+Sg+Superl+Abe: uusimatta
     uusi+A+Sg+Superl+Ine: uusimassa
     uusi+A+Sg+Superl+Ela: uusimasta
     uusi+A+Sg+Superl+Ill: uusimphaan
     uusi+A+Sg+Superl+Ade: uusimalla
     uusi+A+Sg+Superl+Abl: uusimalta
     uusi+A+Sg+Superl+All: uusimalle
     uusi+A+Sg+Superl+Ess: uusimpanna
     uusi+A+Pl+Superl+Nom: uusimat
     uusi+A+Pl+Superl+Gen: uusimitten
     uusi+A+Pl+Superl+Par: uusimppii
     uusi+A+Pl+Superl+Tra: uusimiksi
     uusi+A+Pl+Superl+Abe: uusimitta
     uusi+A+Pl+Superl+Ine: uusimissa
     uusi+A+Pl+Superl+Ela: uusimista
     uusi+A+Pl+Superl+Ill: uusimphiin
     uusi+A+Pl+Superl+Ade: uusimilla
     uusi+A+Pl+Superl+Abl: uusimilta
     uusi+A+Pl+Superl+All: uusimille
     uusi+A+Pl+Superl+Ess: uusimpinna
     uusi+A+Pl+Superl+Com: uusimpine

